臺灣桃園地方法院小額民事判決
110年度壢小字第1867號
原      告  林懷志  


訴訟代理人  林暐一  
被      告  洪璽鈞  

上列當事人間請求損害賠償事件，原告提起刑事附帶民事訴訟，
經本院刑事庭裁定（110年度審附民字第421號）移送前來，本院
於民國111年2月22日言詞辯論終結，判決如下：
    主    文
一、被告應給付原告新臺幣陸萬柒仟玖佰玖拾玖元及自民國一百
    一十年八月十四日起至清償日止，按年利率百分之五計算之
    利息。
二、本判決得假執行。
    理 由 要 領
一、本件除下列理由要領外，依民事訴訟法第436條之18第1項規
    定，僅記載主文，其餘省略。
二、按訴狀送達後，原告不得將原訴變更或追加他訴，但擴張或
    減縮應受判決事項之聲明者，不在此限；不變更訴訟標的，
    而補充或更正事實上或法律上之陳述者，非為訴之變更或追
    加。民事訴訟法第255條第1項第3款、第256條分別定有明文
    。查本件原告起訴時聲明為：被告應連帶給付原告新臺幣（
    下同）90,999元，及自附帶民事起訴狀繕本送達被告之翌日
    起至清償日止，按年利率5％計算之利息。嗣於本院審理時變
    更為：被告應給付原告67,999元，其餘不變（見本院卷第27
    頁反面）。經核原告上開縮減本金部分，屬減縮應受判決事
    項之聲明，應予准許。
三、原告主張被告於民國108年10月間加入某真實姓名、年籍資
    料不詳，綽號「彭仔」等成年人共同組成之詐欺集團（下稱
    詐騙集團），負責駕駛車牌號碼000-0000號自用小客車搭載
    訴外人李奕勲即車手前往「彭仔」指定之地點領款並把風之
    工作。被告復與該詐騙集團成員等人共同意圖為自己不法之
    所有，基於加重詐欺之犯意聯絡，於108年10月22日下午7時
    18分許，由詐騙集團之機房成員撥打電話予原告，佯稱其個
    資外洩，遭人用以消費，需操作網路銀行之方式解除云云，
    致原告陷於錯誤，遂於108年10月22日晚間8時35分及38分許
    ，依指示分別匯款新臺幣（下同）49,987元及41,012元（共
    計90,999元）至本案詐騙集團成員所指示之帳戶內，復由被
    告駕駛上開汽車搭載李奕勲，前往桃園市○○區○○街00巷00○0
    號之郵局附設自動櫃員機提領贓款，並將提領款項交予「彭
    仔」。被告前揭詐欺取財犯行業經檢察官偵查終結起訴，並
    經本院以110年度審金訴字第139號刑事案件判決有罪在案。
    爰依侵權行為之法律關係提起本件訴訟等語。並聲明：如主
    文第1項所示。
四、被告未於言詞辯論期日到場，亦未提出書狀作任何聲明或陳
    述。
五、得心證之理由： 
（一）原告主張被告共同詐欺之犯行，業經本院110年度審金訴
      字第139號刑事判決判處三人以上共同詐欺罪，且經本院
      依職權調取上開刑事卷宗核閱無訛。又被告經相當時期受
      合法之通知，而於言詞辯論期日不到場，亦未提出準備書
      狀做任何聲明或陳述，依民事訴訟法第280條第3項前段準
      用第1項前段，視同自認，自堪信為真實。　　
（二）按因故意或過失，不法侵害他人之權利者，負損害賠償責
      任。數人共同不法侵害他人之權利者，連帶負損害賠償責
      任；不能知其中孰為加害人者，亦同。造意人及幫助人，
      視為共同行為人，民法第184條第1項前段、第185條分別
      定有明文。又民事上之共同侵權行為（狹義的共同侵權行
      為，即加害行為）與刑事上之共同正犯，其構成要件並不
      完全相同，共同侵權行為人間不以有意思聯絡為必要，數
      人因過失不法侵害他人之權利，苟各行為人之過失行為，
      均為其所生損害共同原因，即所謂行為關連共同，亦足成
      立共同侵權行為，依民法第185條第1項前段之規定，各過
      失行為人對於被害人應負全部損害之連帶賠償責任（最高
      法院67年台上字第1737號判例意旨可供參照）。經查，被
      告參與詐騙集團，負責開車搭載車手去提領詐騙款項後回
      款予車手頭之工作乙情，業如前所認定，是被告協助詐騙
      集團上游成員取得詐騙贓款，雖未直接對原告施用詐術，
      然其協力開車搭載車手及轉交詐騙贓款，其行為自與原告
      所受損害間具備相當因果關係，揆諸上開規定，自應視為
      侵害原告財產法益之共同行為人，被告自應就原告所受之
      損害負有賠償責任至明，是原告依侵權行為之法律關係請
      求被告給付67,999元及自刑事附帶民事起訴狀繕本送達被
      告翌日起(即110年8月14日起)至清償日止，按年利率5%計
      算之利息，核屬有據，應予准許。
六、綜上所述，原告依侵權行為之法律關係，請求被告給付原告67,999元，及自110年8月14日起至清償日止，按年利率5%計算之利息，為有理由，應予准許。　　　　　　　　　　　
中    華    民    國   111    年     3    月     3    日
                  中壢簡易庭      法  官  張博鈞
以上為正本係照原本作成。
如不服本判決，應於送達後20日內，向本院提出上訴狀並表明上
訴理由，如於本判決宣示後送達前提起上訴者，應於判決送達後
20日內補提上訴理由書（須附繕本）。
如委任律師提起上訴者，應一併繳納上訴審裁判費。
中    華    民    國   111    年     3    月     3    日
                                  書記官  張季容
附錄：
一、民事訴訟法第436條之24第2項：
    對於小額程序之第一審裁判上訴或抗告，非以其違背法令為
    理由，不得為之。
二、民事訴訟法第436條之25：
    上訴狀內應記載上訴理由，表明下列各款事項：
    （一）原判決所違背之法令及其具體內容。
    （二）依訴訟資料可認為原判決有違背法令之具體事實。
三、民事訴訟法第471 條第1 項：（依同法第436 條之32第2 項
    規定於小額事件之上訴程式準用之）上訴狀內未表明上訴理
    由者，上訴人應於提起上訴後20日內，提出理由書於原第二
    審法院；未提出者，毌庸命其補正，由原第二審法院以裁定
    駁回之。